臺灣高雄地方法院刑事判決　　　　　 100年度審易字第1892號
公　訴　人　臺灣高雄地方法院檢察署檢察官
被　　　告　潘進家
上列被告因竊盜案件，經檢察官提起公訴（100年度偵字第13494
號），嗣本院訊問被告後，因被告就其被訴事實為有罪之陳述，
經詢問被告及檢察官之意見後，合議庭裁定由受命法官依簡式審
判程序獨任審理，並判決如下：
    主  文
潘進家犯竊盜罪，累犯，處有期徒刑伍月。又犯攜帶兇器竊盜罪
，累犯，處有期徒刑拾月。應執行有期徒刑壹年壹月。
    事 實 及 理 由
一、本件被告潘進家所犯為死刑、無期徒刑、最輕本刑為3 年以
    上有期徒刑以外之罪，其於審判程序中就被訴事實為有罪之
    陳述，經本院告知簡式審判程序之旨，並聽取當事人意見後
    ，認宜進行簡式審判程序，爰依刑事訴訟法第273 條之1 第
    1 項規定，裁定進行簡式審判程序，合先敘明。又簡式審判
    程序之證據調查，依刑事訴訟法第273 條之2 規定，不受同
    法第159 條第1 項審判外陳述排除之限制，再被告對於卷內
    之各項證據亦不爭執證據能力（本院卷第31頁），故卷內所
    列之各項證據，自得作為證據，先予敘明。
二、本件犯罪事實及證據，除犯罪事實欄一第1 至4 行「潘進家
    前因竊盜案件，分別經臺灣高雄地方法院以98年度易字第
    1401 號 判處有期徒刑3 月及臺灣屏東地方法院以98年度易
    字第835 號判處有期徒刑3 月確定，應執行有期徒刑5 月，
    於民國99年5 月21日執行完畢出監」補充更正為「潘進家前
    因竊盜案件，分別經本院以98年度簡字第58號判處有期徒刑
    3 月及臺灣屏東地方法院以98年度易字第835 號判處有期徒
    刑3 月確定，應執行有期徒刑5 月。又因竊盜案件，經本院
    以98年度審簡字第4294號判處拘役100 天，並與上開有期徒
    刑5 月接續執行，於民國99年5 月20日執行完畢」；證據部
    分補充「被告於本院審理時之自白」外，餘均引用附件檢察
    官起訴書所載。
三、按刑法第321條第1項第3款之攜帶兇器竊盜罪，係以行為人
    攜帶兇器竊盜為其加重條件，此所謂兇器，其種類並無限制
    ，凡客觀上足對人之生命、身體、安全構成威脅，具有危險
    性之兇器均屬之，且祇須行竊時攜帶此種具有危險性之兇器
    為已足，並不以攜帶之初有行兇之意圖為必要，最高法院79
    年臺上字第5253號著有判例可資參照。本件起訴書附表編號
    2 所示犯罪工具油壓剪1 把，係屬金屬製品，質地堅硬，客
    觀上足以對人之生命、身體、安全構成威脅，自屬兇器無訛
    。是核被告所為，係犯刑法第320 條第1 項之普通竊盜罪及
    同法第321 條第1 項第3 款之攜帶兇器竊盜罪。被告所犯上
    開2 罪，犯意各別，罪質各異，行為互殊，應予分論併罰。
    又被告有上開犯罪事實欄所載之犯罪前科及執行情形，有臺
    灣高等法院被告前案紀錄表1 份在卷可查，其於上開有期徒
    刑執行完畢後5 年內，故意再犯本件有期徒刑以上之2 罪，
    均為累犯，應依刑法第47條第1 項之規定加重其刑。審酌被
    告竟不思以己力賺取所需，率爾竊取他人財物，侵害他人之
    財產權，所為實屬不該，惟念其犯後已坦承犯行，態度尚可
    ，及其犯罪動機、目的、手段等一切情狀，分別量處如主文
    所示之刑，並定其應執行之刑，以示懲儆。又本院審酌上情
    ，認被告以量處如主文所示之刑，已足以達罰當其罪之目的
    ，並令被告心生警惕之效果，檢察官請求就本件加重竊盜罪
    部分量處有期徒刑11月（普通竊盜罪部分量處有期徒刑5 月
    ），並定應執行有期徒刑1 年3 月等語，尚嫌過重，併此敘
    明。另被告持以行竊之油壓剪1 把，因並未扣案，且被告供
    稱業已丟棄，為免執行困難，爰不予宣告沒收，附此敘明。
四、據上論斷，應依刑事訴訟法第273條之1第1項、第299條第1
    項前段、第310條之2、第454條第2項，刑法第320條第1項、
    第321條第1項第3款、第47條第1項、第51條第5款，判決如
    主文。
本件案經檢察官王清海到庭執行職務。
中    華    民    國    100    年    8    月    22    日
                  刑事第十庭    法  官  張  震
以上正本證明與原本無異。
如不服本判決應於收受送達後10日內向本院提出上訴書狀，並應
敘述具體理由；如未敘述上訴理由者，應於上訴期間屆滿後20日
內向本院補提理由書（均須按他造當事人之人數附繕本）「切勿
逕送上級法院」。
中    華    民    國    100    年    8    月    22    日
                                書記官  邱家銘
附錄本判決論罪科刑之法條：
中華民國刑法第320條
意圖為自己或第三人不法之所有，而竊取他人之動產者，為竊盜
罪，處5年以下有期徒刑、拘役或5百元以下罰金。
意圖為自己或第三人不法之利益，而竊佔他人之不動產者，依前
項之規定處斷。
前二項之未遂犯罰之。
中華民國刑法第321條
犯竊盜罪而有下列情形之一者，處6月以上、5年以下有期徒刑，
得併科新臺幣10萬元以下罰金：
一、侵入住宅或有人居住之建築物、船艦或隱匿其內而犯之者。
二、毀越門扇、牆垣或其他安全設備而犯之者。
三、攜帶兇器而犯之者。
四、結夥三人以上而犯之者。
五、乘火災、水災或其他災害之際而犯之者。
六、在車站、埠頭、航空站或其他供水、陸、空公眾運輸之舟、
    車、航空機內而犯之者。
前項之未遂犯罰之。
附件：
臺灣高雄地方法院檢察署檢察官起訴書
                                    100年度偵字第13494號
    被      告  潘進家  男  61歲（民國○○年○月○日生）
                        住屏東縣新埤鄉○○村○○路11號
                        國民身分證統一編號：Ｚ000000000號
上列被告因竊盜案件，已經偵查終結，認應該提起公訴，茲將犯
罪事實及證據並所犯法條分敘如下：
    犯罪事實
一、潘進家前因竊盜案件，分別經臺灣高雄地方法院以98年度易
    字第1401號判處有期徒刑3月及臺灣屏東地方法院以98年度
    易字第835號判處有期徒刑3月確定，應執行有期徒刑5月，
    於民國99年5月21日執行完畢出監。詎其仍不知悔改，意圖
    為自己不法之所有，於附表所示之時間、地點，竊取如附
    表所示被害人之財物。嗣經警據報後調閱監視錄影器循線查
    悉上情。
二、案經張簡有雅、解宗龍分別訴由高雄市政府警察局三民第一
    分局移送偵辦。
    證據並所犯法條
一、證據方法暨待證事實：
  ┌──┬──────────┬──────────┐
  │編號│證據方法            │待證事實            │
  ├──┼──────────┼──────────┤
  │ 1  │被告潘進家於警詢時之│1、全部犯罪事實     │
  │    │供述自白            │2、被告潘進家為附表 │
  │    │                    │   編號2犯行時，有持│
  │    │                    │   用客觀上具有危險 │
  │    │                    │   性之兇器油壓剪1支│
  │    │                    │   。               │
  ├──┼──────────┼──────────┤
  │ 2  │告訴人張簡有雅、解宗│1、告訴人失竊財物之 │
  │    │龍2人分別於警詢時之 │   時間、地點及財物 │
  │    │指訴                │   價值             │
  │    │                    │2、告訴人解宗龍係以 │
  │    │                    │   鐵鍊將手推車鎖在 │
  │    │                    │   其停放在停車格處 │
  │    │                    │   之自小貨車上，遭 │
  │    │                    │   被告以剪斷鐵鍊方 │
  │    │                    │   式而竊取。       │
  ├──┼──────────┼──────────┤
  │ 3  │監視錄影畫面擷取照片│被告為附表1所示竊盜 │
  │    │5張                 │犯行之事實          │
  └──┴──────────┴──────────┘
二、核被告潘進家所為，係犯刑法第320條第1項竊盜罪嫌及第
    321條第1項第3款之加重竊盜罪嫌。被告所犯上開2次竊盜犯
    行，犯意各別，行為互殊，請予分論併罰。又被告前曾犯如
    事實欄所載之罪，有本署刑案資料查註紀錄表在卷可稽，於
    刑執行完畢後5年內故意再犯本件有期徒刑以上之罪，為累
    犯，請依刑法第47條第1項之規定加重其刑。
三、依刑事訴訟法第251條第1項提起公訴。
    此  致
臺灣高雄地方法院
中    華    民    國   100    年    5     月    17    日
                              檢察官  王 百 玄
上正本證明與原本無異
中    華    民    國   100    年    5     月    24    日
                              書記官
附表：
┌──┬───────┬───────┬────┬───────┬───────┐
│編號│時間          │地點          │被害人  │竊得財物      │方式          │
├──┼───────┼───────┼────┼───────┼───────┤
│1   │100年2月23日凌│高雄市三民區吉│張簡有雅│鐵製手推車1輛 │徒手竊取      │
│    │晨2時許       │林街165巷30號 │        │（價值新台幣  │              │
│    │              │前            │        │10,000元）    │              │
│    │              │              │        │              │              │
├──┼───────┼───────┼────┼───────┼───────┤
│2   │100年2月23日凌│高雄市三民區察│解宗龍  │鐵製手推車1輛 │解宗龍係以鐵鍊│
│    │晨5時10分許   │哈爾一街70號前│        │（價值5,000元 │將手推車鎖在其│
│    │              │停車格        │        │）            │停放在停車格處│
│    │              │              │        │              │之自小貨車上，│
│    │              │              │        │              │潘進家持客觀上│
│    │              │              │        │              │具有危險性之油│
│    │              │              │        │              │壓剪兇器，剪斷│
│    │              │              │        │              │鐵鍊而竊取該手│
│    │              │              │        │              │推車。        │
└──┴───────┴───────┴────┴───────┴───────┘
附錄法條：
刑法第320條第1項、
意圖為自己或第三人不法之所有，而竊取他人之動產者，為竊盜
罪，處 5 年以下有期徒刑、拘役或 5 百元以下罰金。
意圖為自己或第三人不法之利益，而竊佔他人之不動產者，依前
項之規定處斷。
前二項之未遂犯罰之。
刑法第321條第1項
犯竊盜罪而有左列情形之一者，處 6 月以上、 5 年以下有期徒
刑：
一、於夜間侵入住宅或有人居住之建築物、船艦或隱匿其內而犯
    之者。
二、毀越門扇、牆垣或其他安全設備而犯之者。
三、攜帶兇器而犯之者。
四、結夥三人以上而犯之者。
五、乘火災、水災或其他災害之際而犯之者。
六、在車站或埠頭而犯之者。
前項之未遂犯罰之。